# 让渡资产使用权

提问人：jangyanbo 时间：2019-04-06 23:35:15
陈老师好！
甲公司系软件开发企业，与乙公司签订协议，协议内容为，甲方出软件，乙方提供硬件（甲方在乙方的硬件上嵌入甲方的软件，最后形成自助彩票销售的设备），乙方去开拓市场，甲方的收款包括两部分，一部分为固定收益部分（假如说是 1000 万元，协议约定的是软件使用费用），一部分是变动部分（看未来市场的开拓情况甲方参与分成）。彩票中心（政府部分）授权甲方代理买卖彩票，但是甲方不能再次授权给其他方代理买卖该设备。所以签订的类似于加盟形式的合同。我的问题是 1 、这种形式到底是特许权合同还是特许经营权合同，请问二者有何不同，我的另一个问题是此合同是否为共同经营合同，共同经营合同与特许权合同及特许经营权合同有何不同。

回答人：chenyiwei
建议进一步了解该合作的背景，确定甲乙双方分成情况（即各自享有风险和报酬的份额及波动程度）、各方权利义务情况，以确定甲乙双方谁在主导该项合作经营项目，以及所签订的合同的性质。
特许经营合同和让渡资产使用权合同的差异较大。一般特许经营合同都会包含授权使用授权方品牌的内容，但同时还包含较多的服务、商品提供等内容，需将合同总价合理分摊到各项服务内容（新准则下为各单项履约义务）分别确认各部分的收入；而让渡资产使用权合同的内容相对单一，其收入确认参照新收入准则第三十六条规定。